# 关于医院房屋建筑物转固时点

提问人：clb1516 时间：2022-12-08 10:19:51
请教陈版：
1 、A公司自建一栋护理综合医院大楼，目前公司 1 月份主体已竣工， 6 月份备案，且消防验收合格，正在办理工程决算与房产证手续；但楼内装修设计未完成与楼内装修尚未开始动工，水电也暂未验收，计划后续水电部分还需修改；并不具备医疗护理等功能条件，请问这种情况综合大楼主体部分需要单独转固吗？
2 、是否需要等待楼内装修设计完成或装修与水电部分完工再转固？
3 、房屋建筑物若需要提前单独转固，转固时点应为竣工日期、竣工备案日期、消防验收合格日期中的哪一个？
4 、综合医院大楼若有部分楼层是妇产医院，部分楼层是月子会所，房屋建筑物是否需要分楼层转固？
5 、医院房屋建筑物转固与普通房屋建筑物转固的区别？
烦请陈版帮忙解答疑惑，非常感谢！

回答人：chenyiwei
1 、房屋建筑物的主体结构可单独作为一项固定资产，在主体结构完工后转固。后续的装修是另一项单独的固定资产。根据《企业会计准则第 4 号——固定资产》第五条：“固定资产的各组成部分具有不同使用寿命或者以不同方式为企业提供经济利益，适用不同折旧率或折旧方法的，应当分别将各组成部分确认为单项固定资产。”。
2 、转固时点为竣工日期、竣工备案日期、消防验收合格日期中的最晚日期。
3 、主体结构的转固是作为一个整体进行的。因不同楼层的功能不同导致的不同装修和设备要求应分别确认为不同的单项固定资产。